臺灣高等法院高雄分院刑事判決　　　 100年度上易字第1095號
上　訴　人
即　被　告　江家宏
上列上訴人因竊盜案件，不服臺灣高雄地方法院100 年度審易字
第2569號中華民國100 年9 月30日第一審判決（起訴案號：臺灣
高雄地方法院檢察署100 年度偵字第17852 號），提起上訴，本
院判決如下：
     主  文
上訴駁回。
     事實及理由
一、本案經本院審理結果，認第一審判決認事用法及量刑均無不
    當，應予維持，並引用第一審判決書記載之事實、證據及理
    由（如附件）。
二、被告上訴意旨，雖指稱：本件係被告於偵查中自首犯罪，原
    判決量處有期徒刑10月，量刑顯屬過重不當云云。惟查被告
    係犯踰越安全設備侵入住宅竊盜罪，且係累犯，而原審亦審
    酌被告係自首，依刑法第62條前段之規定，減輕其刑，並審
    酌被告之犯罪手段，素行不佳等一切情狀，量處有期徒刑10
    月，量刑經核尚屬適度，被告上訴意旨，仍執前詞，指摘原
    判決量刑過重不當，為無理由，應予駁回。
三、被告經合法傳喚，無正當理由不到庭，爰不得其陳述逕行判
    決。
據上論斷，應依刑事訴訟法第368 條、第371 條、第373 條，判
決如主文。
本案經檢察官劉宗慶到庭執行職務。
中    華    民    國  100     年    12    月    8     日
                  刑事第七庭    審判長法  官 莊飛宗
                                      法  官 蔡廣昇
                                      法  官 謝宏宗
以上正本證明與原本無異。
本判決不得上訴。
中    華    民    國  100     年    12    月    9     日
                                      書記官 蘇恒仁
附錄本判決論罪科刑法條：
中華民國刑法第321條第1項第1款、第2款
（加重竊盜罪）
犯竊盜罪而有下列情形之一者，處6 月以上、5 年以下有期徒刑
，得併科新臺幣10萬元以下罰金：
一、侵入住宅或有人居住之建築物、船艦或隱匿其內而犯之者。
二、毀越門扇、牆垣或其他安全設備而犯之者。
附件：
臺灣高雄地方法院刑事判決           100年度審易字第2569號
公  訴  人  臺灣高雄地方法院檢察署檢察官
被      告  江家宏
上列被告因竊盜案件，經檢察官提起公訴（100 年度偵字第1785
2 號），本院判決如下：
    主  文
江家宏犯踰越安全設備侵入住宅竊盜罪，累犯，處有期徒刑拾月
。
    事  實
一、江家宏前因竊盜等案件，分別經本院以98年度易字第818 號
    、98年度審訴字第3484號判決各判處有期徒刑9 月、8 月確
    定，上開二罪嗣經本院以98年度審聲字第1814號裁定應執行
    刑為有期徒刑1 年3 月，而於民國99年9 月11日縮刑期滿執
    行完畢。詎其仍不知悔改，而意圖為自己不法之所有，基於
    竊盜之犯意，於100 年2 月21日14時許，前往文佳玉居住之
    高雄市○○區○○路12號建築物後方，沿防火巷攀爬至上址
    建物3 樓窗戶外，並以徒手方式拆卸裝設於窗戶外之木板後
    ，由該窗戶侵入該建物3 樓後，至文佳玉位於該建物2 樓之
    房間內，竊取文佳玉所有之HTC 廠牌之行動電話1 支（價值
    新臺幣〈下同〉1 萬元）及約5 千元現金得手，於離開現場
    後，江家宏將上開行動電話丟棄，至現金部分則花用殆盡。
    因江家宏為警方列管之治安人口，故員警於100 年4 月27日
    17時許通知江家宏至高雄市政府警察局岡山分局赤崁派出所
    報到時，江家宏在偵查機關未發覺其犯有上開竊盜犯行前，
    主動坦承有此部分之犯行，而自願接受裁判。
二、案經文佳玉訴由高雄市政府警察局岡山分局移送臺灣高雄地
    方法院檢察署檢察官偵查起訴。
    理  由
一、本件被告江家宏所犯並非死刑、無期徒刑、最輕本刑為3 年
    以上有徒刑之罪或高等法院管轄第一審案件，而其於準備程
    序進行中，被告先就被訴事實為有罪之陳述，經法官告知簡
    式審判程序之旨，並聽取公訴人及被告之意見後，本院認適
    宜改依簡式審判程序進行，爰依刑事訴訟法第273 條之1 第
    1 項、第284 條之1 規定，裁定改以簡式審判程序進行，合
    先敘明。
二、訊據被告對於上揭事實坦承不諱，核與證人即被害人文佳玉
    於警詢時之證述相符（見警卷第5 、6 頁），並有現場照片
    4 張附卷可稽（見警卷第7 、8 頁），足認被告之任意性自
    白與事實相符，應堪採信。綜上，本案事證明確，被告犯行
    堪以認定，應依法論罪科刑。
三、按刑法第321 條第1 項第2 款規定將「門扇」、「牆垣」、
    「其他安全設備」並列，則所謂「門扇」應專指門戶，即分
    隔住宅或建築物內外之出入口大門而言；而所謂「其他安全
    設備」，指門扇、牆垣以外，依社會通常觀念足認為防盜之
    一切設備者，即屬相當，如門鎖、窗戶、房間門或通往陽臺
    之門即屬之，故被告於上揭時、地攀爬上址空屋窗戶侵入室
    內行竊，使原有窗戶防閑功能喪失，即屬踰越安全設備竊盜
    。是核被告所為，係犯刑法刑法第321 條第1 項第2 款、第
    1 款之踰越安全設備侵入住宅竊盜罪。又被告有上開事實欄
    所載之前科及執行紀錄，有臺灣高等法院被告前案紀錄表1
    份附卷可稽，其受有期徒刑之執行完畢後，5 年以內故意再
    犯本件有期徒刑以上之罪，為累犯，應依刑法第47條第1 項
    規定，加重其刑。再被告於100 年4 月27日17時許為警詢問
    前，警方尚未知悉被告有上開竊盜之犯行，係被告主動供出
    後，員警始知悉有此竊盜犯行而通知被害人文佳玉前來製作
    筆錄，被告並自願接受裁判等情，業據被告於警詢時供承在
    卷，並有文佳玉之警詢筆錄可佐，堪認被告所為本件犯行與
    自首之要件相當，爰依刑法第62條前段之規定，減輕其刑，
    並依法先加後減之。爰審酌被告正值壯年，不思努力工作以
    賺取所需，為貪圖不法利益，竟竊取被害人文佳玉所有之上
    開財物，所為實不足取，復審酌被告犯罪之手段、高中畢業
    之教育程度、自述經濟生活狀況非佳、犯後坦承犯行，並考
    量本件被告前有多次竊盜前科，素行不佳等一切具體情狀，
    量處如主文所示之刑，以資懲儆。
據上論斷，應依刑事訴訟法第299 條第1 項前段、第273 條之1
，刑法第321 條第1 項第1 款、第2 款、第47條第1 項、第62條
前段，判決如主文。
本案經檢察官劉慕珊到庭執行職務。
中    華    民    國   100    年    9     月    30    日
                      刑事第十庭  法  官  陳芸珮
以上正本證明與原本無異。
如不服本判決應於收受送達後10日內向本院提出上訴書狀，並應
敘述具體理由；如未敘述上訴理由者，應於上訴期間屆滿後20日
內向本院補提理由書（均須按他造當事人之人數附繕本）「切勿
逕送上級法院」。
中    華    民    國   100    年    9     月    30    日
                                  書記官  冒佩妤
附錄本案論罪科刑法條：
中華民國刑法第321條第1項第1款、第2款：
犯竊盜罪而有下列情形之一者，處6 月以上、5 年以下有期徒刑
，得併科新臺幣10萬元以下罰金：
一、侵入住宅或有人居住之建築物、船艦或隱匿其內而犯之者。
二、毀越門扇、牆垣或其他安全設備而犯之者。